# Structuring Erzya Grammar

This is an outline of Erzya Grammar

## Теема валонь чачотнеде

Зярдо ваннотано эрзянь келень морфология, сеске чарькодеви малав эрьва валлувось полавтневи-пингстневи валрисьмень вешематнень коряс.

### Теема валонь лувдо


|       Инфинитив       |       Валлув       >       Пе       |       чарькодевтема       |
|-----------------------|------------------------------------|---------------------------|
|     &nbsp;    |       м о л {ьØ}  > {ая} н       |       &nbsp;      |
|       молемс       |       м о л   Ø   >   я  н       |  вейкень числань васенце ломань       |
|    &nbsp;     |       молян       |       &nbsp;       |
|--------------------|-----------------------------------|---------------------------|
|       &nbsp;       |       м о р а > {ая} н       |      &nbsp;    |
|       морамс       |       м о р Ø >  а   н       |       вейкень числань васенце ломань       |
|       &nbsp;       |       моран       |      &nbsp;      |


|       Инфинитив       |       Валлув       >       Пе       |       чарькодевтема       |
|-----------------------|------------------------------------|---------------------------|
|     &nbsp;    |       м о л {ьØ}  > {ая} н       |       &nbsp;      |
|       молемс       |       м о л   Ø   >   я  н       |  вейкень числань васенце ломань       |
|    &nbsp;     |       молян       |       &nbsp;       |
|--------------------|-----------------------------------|---------------------------|
|     &nbsp;    |       м о л {ьØ}  > {ая} т       |       &nbsp;      |
|       молемс       |       м о л   Ø   >   я  т       |  вейкень числань омбоце ломань       |
|    &nbsp;     |       молят       |       &nbsp;       |
|--------------------|-----------------------------------|---------------------------|
|     &nbsp;    |       м о л {ьØ}  > {ыи}       |       &nbsp;      |
|       молемс       |       м о л   Ø   >   и       |  вейкень числань колмоце ломань       |
|    &nbsp;     |       моли       |       &nbsp;       |
|--------------------|-----------------------------------|---------------------------|
|     &nbsp;    |       м о л {ьØ}  > т {ая} н о      |       &nbsp;      |
|       молемс       |       м о л ь   > т  я  н о       |  ламонь числань васенце ломань       |
|    &nbsp;     |       мольтяно       |       &nbsp;       |
|--------------------|-----------------------------------|---------------------------|
|     &nbsp;    |       м о л {ьØ}  > т {ая} д о       |       &nbsp;      |
|       молемс       |       м о л   ь   > т  я  д о      |  ламонь числань омбоце ломань       |
|    &nbsp;     |       мольтядо      |       &nbsp;       |
|--------------------|-----------------------------------|---------------------------|
|     &nbsp;    |       м о л {ьØ}  > {ыи} т ь      |       &nbsp;      |
|       молемс       |       м о л   Ø   >   и  т ь       |  ламонь числань колмоце ломань       |
|    &nbsp;     |       молить       |       &nbsp;       |
|--------------------|-----------------------------------|---------------------------|
|     &nbsp;    |       м о л {ьØ}  > {оеэØ} м с      |       &nbsp;      |
|       молемс       |       м о л   Ø   >   е  м с       |  инфинитив      |
|    &nbsp;     |       молемс       |       &nbsp;       |
|--------------------|-----------------------------------|---------------------------|
|     &nbsp;    |       м о л {ьØ}  > м {оеØ} к с      |       &nbsp;      |
|       молемс       |       м о л ь  >   м е к с       |  инфинитив      |
|    &nbsp;     |       мольмекс       |       &nbsp;       |
|--------------------|-----------------------------------|---------------------------|




|       Инфинитив    |       Валлув       |       Пе       |              |       чарькодевтема       |
|--------------------|--------------------|----------------|----------------|----------------|
|       молемс       |       мол%{ьØ%}       |       `%{ая%}н`       |       *мол~~ь~~ян*       |       вейкень числань васенце ломань       |
|       молемс       |       мол%{ьØ%}       |       `%{ая%}т`       |       *мол<del>ь</del>ят*       |       вейкень числань омбоце ломань       |
|       молемс       |       мол%{ьØ%}       |       `%{ыи%}`       |              |       вейкень числань колмоце ломань       |
|       молемс       |       моль       |       `т%{ая%}но`       |              |       ламонь числань васенце ломань       |
|       молемс       |       моль       |       `т%{ая%}до`       |              |       ламонь числань омбоце ломань       |
|       молемс       |       моль       |       `%{ыи%}ть`       |              |       ламонь числань колмоце ломань       |
|--------------------|------------------|------------------------|-------------------|----------------|
|       морамс       |       мора       |       `%{ая%}н`       |       *мор<s>&nbsp;а&nbsp;</s>ан*       |       вейкень числань васенце ломань       |
|       морамс       |       мора       |       `%{ая%}т`       |       *мор<strike>а</strike>ат*       |       вейкень числань омбоце ломань       |
|       морамс       |       мора       |       `%{ыи%}`       |              |       вейкень числань колмоце ломань       |
|       морамс       |       мора       |       `т%{ая%}но`       |              |       ламонь числань васенце ломань       |
|       морамс       |       мора       |       `т%{ая%}до`       |              |       ламонь числань омбоце ломань       |
|       морамс       |       мора       |       `%{ыи%}ть`       |              |       ламонь числань колмоце ломань       |

